# Surya Adimulya Pratama Teknik Informatika

Cileungsi Kab. Bogor – Indonesia | 082211993332 | surya.samp@gmail.com

#### **RINGKASAN**

Nama saya Surya Adimulya Pratama, biasa di panggil Surya. Saya lulusan Univeritas Pancasila Teknik Informatika. Saya adalah tipe orang yang cepat belajar dan memahami sesuatu ketika berhadapan langsung dengan masalah yang ada (hands-on). jadi, akan lebih mudah dipahami daripada hanya belajar dengan teori. Fokus saya di dunia IT adalah tentang Proggraming berdasarkan pengalaman kerja saya. Selain itu, saya mengerti beberapa bahasa programing seperti php dan java, berdasarkan tugas akhir saya tentang Sistem Informasi Klinik, dan familiar dengan PHP framework seperti laravel dan codeingnaiter dan java menggunakan springboot. Saya juga terbuka untuk peluang baru di bidang IT lainnya selama saya di beri waktu untuk beradaptasi dengan hal baru tersebut.

## PENGALAMAN KERJA

## PT.Drose konsulting indonesia – Cinere, Depok

Junior Programming (Mei 2021 - Sekarang)

- Bekerja dengan menggunakan Java, javascript, dan html untuk membangun aplikasi yang di kembangan berdasarkan kebutuhan klien
- Membangun aplikasi menggunakan framework Intramart (base on springboot)
- Connected database menggunakan PostgeSQL
- Meguji aplikasi yang di kembangkan apakah terdapat bug atau tidak
- Mengatasi bug dan menerapkan solusi
- Berdiskusi dengan klien mengenai *project* yang akan di kerjakan

#### PT.Kreasi Jaya Utama – Pondok Indah, Jakarta Selatan

*Programming staff Internship* (Juli 2019 – Agustus 2019)

- Membuat aplikasi berbasis web Pengelolaan Arsip menggunakan bahasa pemrograman PHP,dan menggunakan framework CodeIgnater, CSS menggunakan Bootstrap dan database menggunakan MyQSL
- Mengatasi bug issue pada aplikasi
- Membuat *manual book* aplikasi yang telah di buat

#### Badan Pengawasan Keuangan dan Pembanguna – Rawamangun, Jakarta Timur

IT Support Internship (Agustus 2015 – Oktober 2015)

- Memasang jaringan baru untuk gedung baru di BPKP
- Membantu mengkonfigurasi jaringan baru untuk gedung baru di BPKP
- Software troubleshooting: Menginstal windows, menginstal aplikasi, dll
- *Hardware troubleshooting*: Printer, PC/Laptop, Crimping Kabel.
- Membantu pegawai merapikan kabel ethernet ( cable management ) untuk seluruh gedung di BPKP
- Catat suhu ruangan server agar tetap pada suhu yang seharusnya di pagi hari
- Mempersiapkan komputer untuk dilaksanakannya Workshop

# **PENDIDIKAN**

# Universitas Pancasila (2016 – 2020)

#### **Teknik Informatika**

Berhasil lulus dengan baik dengan IPK 3.16

#### SMK Yadika 11 Jatirangga (2013-2016)

#### Teknik Komputer dan Jaringan

Berhasil lulus dengan baik dengan nilai rata-rata 82.00

# **SERTIFIKAT**

- Sertifikat Kompetensi "Pengembangan Perangkat Lunak Software Development" –
  2020
- Sertifikat Kelulusan Build With Angga "Basic Flutter App" 2022
- Serti acate of ACHIEVEMENT LIA English for Adults: Elementary Level 2017

# **KEMAMPUAN**

- Familiar dengan HTML
- Familiar dengan Java Script
- Familiar dengan CSS (Bootstrap, Tailwind)
- Familiar dengan PHP Framework (CodeIgnaiter, Laravel)
- Familiar dengan Java Framework (Springboot)
- Familiar dengan Database (MySQL, PostgreSQL)
- Familiar dengan Photoshop *beginner*
- Software Troubleshooting
- Hardware Troubleshooting
- Time Management
- Team Work
- Responsibility of Work